臺灣臺北地方法院刑事判決　　　　　　 96年度交易字第247號
公　訴　人　臺灣臺北地方法院檢察署檢察官
被　　　告　丙○○
上列被告因過失傷害案件，經檢察官提起公訴（96年度偵字第
2143號），本院判決如下：
    主  文
丙○○因過失傷害致重傷，處有期徒刑參月，如易科罰金，以新
臺幣壹仟元折算壹日。緩刑貳年。
    事實及理由
一本件犯罪事實、證據、理由及適用法條，均引用檢察官起訴書
  之記載（如附件）。
二刑事訴訟法第二百三十八第一項規定，告訴乃論之罪，告訴人
  於第一審辯論終結前得撤回其告訴，而刑法第二百八十四條第
  一項過失傷害罪，依同法第二百八十七條規定，須告訴乃論。
  惟該法第二百三十八條得撤回告訴之人，以有告訴權並實行告
  訴之人為限，代行告訴人並不包括在內，最高法院著有八十五
  年度臺非字第二九○號判決可資參照。被害人甲○○於本件車
  禍發生後，意識不清，呈植物人狀態，預後意識恢復之可能性
  極微，有國立臺灣大學醫學院附設醫院九十六年三月二十七日
  校附醫秘字第0960202326號函一份（偵卷第六四頁）足憑，不
  能行使告訴權，經臺灣臺北地方法院檢察署檢察官於九十六年
  二月十二日指定被害人之母乙○○為代行告訴人提出告訴，嗣
  代行告訴人於九十六年五月十八日以書狀撤回傷害告訴，有卷
  附撤回告訴狀在卷可證，因其係代行告訴之人，無權撤回告訴
　，故不生撤回之效力。代行告訴人雖另於九十六年六月十二日
  以被害人之名義具狀撤回告訴，惟被害人至今既尚未恢復意識
  （經本院電詢代行告訴人），無從表示撤回告訴之意，此一撤
  回告訴之表示亦不生效力，本院仍應就實體予以論罪科刑。
三被告丙○○於有偵查犯罪職權之公務員知悉前，向前往處理現
  場之警員當場承認為肇事者，有臺北市○○○○○道路交通事
  故肇事人自首情形紀錄表一份在卷可憑，合於自首之要件，依
  法減輕其刑。本院審酌被告年紀尚輕，且已與被害人家屬達成
　和解（參臺北市信義區調解委員會調解筆錄一份）等一切情狀
  ，量處如主文所示之刑，並諭知易科罰金之折算標準。又被告
  前未曾受有期徒刑以上刑之宣告，有臺灣高等法院被告全國前
  案紀錄表一份存卷可證，經此起訴審判，應無再犯之虞，本院
  認為對其科處之刑，以暫不執行為適當，併為緩刑之諭知。
四適用之法條：刑事訴訟法第二百九十九條第一項前段、第三百
  十條之一第一項、第二項，刑法第二百八十四條第一項後段、
  第六十二條前段、第四十一條第一項前段、第七十四條第一項
  第一款，刑法施行法第一條之一。
本案經檢察官熊南彰到庭執行職務
中　　華　　民　　國　　96　　年　　7 　　月　　11　　日
　　　　　　　　　刑事第十五庭  審判長法  官　廖紋妤
                                      法  官  劉秀君
                                      法  官  邱蓮華
上正本證明與原本無異。
如不服本判決，應於判決送達後10日內，向本院提出上訴狀。
                                      書記官  王黎輝
中　　華　　民　　國　　96　　年　　7 　　月　　11　　日
附件
臺灣臺北地方法院檢察署檢察官起訴書
　　　　　　　　　　　　　　　　　　　96年度偵字第2143號
　　被　　　告　丙○○　男　18歲（民國○○年○月○○日生）
　　　　　　　　　　　　住臺北市大安區○○○路390號12樓
　　　　　　　　　　　　國民身分證統一編號：Ｚ000000000號
上被告因過失傷害案件，已經偵查終結，認應該提起公訴，茲將
犯罪事實及證據並所犯法條分敘如下：
　　      犯罪事實
一、丙○○於民國96年1月5日22時許，駕駛車號9388-QA號自用
    小客車，沿臺北市○○○路由北往南行駛，行經光復南路與
    信義路口時，欲左轉信義路，本應注意汽車行駛至交岔路口
    ，轉彎車應讓直行車先行，左轉彎時，應距交岔路口30公尺
    前顯示方向燈或手勢，行至交岔路口中心處左轉，並不得佔
    用來車道搶先左轉，而當時係晴天夜間，該處為有照明之路
    段，路口設有交通號誌且正常運作，該處為鋪設柏油、乾燥
    、無障礙物之路面，且係視線良好之路段，亦無不能注意之
    情事，竟疏未注意，未行至交岔路口中心處等待左轉，而逕
    行自自己之車道佔用來車道搶先左轉，適時甲○○騎乘車號
    BLA-271號機車，沿光復南路由南往北在對向行駛，已達信
    義路交岔口時，煞車不及，致該機車正面撞擊丙○○前開自
    用小客車之右前車門並卡入汽車右前車門下方而人車倒地，
    造成甲○○受有缺氧性腦病變、外傷性血胸之身體傷害，且
    現為植物人狀態之重傷害。
二、案經被害人甲○○之母乙○○代行告訴暨臺台北市政府警察
    局信義分局報告偵辦。
    　　  證據並所犯法條
一、證據清單與待證事實
   ┌──┬──────────┬───────────┐
   │編號│   證據清單         │   待證事實           │
   ├──┼──────────┼───────────┤
   │    │道路交通事故現場圖、│被告丙○○與被害人李東│
   │ 1  │交通事故談話紀錄表、│原發生車禍之事實。    │
   │    │交通事故補充資料表、│                      │
   │    │被告自白、現場及汽機│                      │
   │    │車受損照片、履勘筆錄│                      │
   │    │及照片。            │                      │
   ├──┼──────────┼───────────┤
   │ 2  │國立臺灣大學醫學院附│被害人因而受有身體傷害│
   │    │設醫院診斷證明書、天│致呈植物人狀態之重傷事│
   │    │主教耕莘醫院永和分院│實。                  │
   │    │診斷證明書。        │                      │
   ├──┼──────────┼───────────┤
   │ 3  │道路交通現場圖、汽  │被告行經有號誌之交岔路│
   │    │機車損害照片、證人李│口，未到交岔路口中心處│
   │    │柏  證述、被告自白。│等待左轉即搶先左轉，其│
   │    │                    │顯有過失之事實（違反道│
   │    │                    │路交通安全規則第102條 │
   │    │                    │第2、4款之規定）。    │
   └──┴──────────┴───────────┘
二、核被告所為，係犯刑法第284條第1項後段之罪嫌。
三、依刑事訴訟法第251條第1項提起公訴。
    此　致
臺灣臺北地方法院
中　　華　　民　　國　　96　　年　　4 　　月　　15　　日
                              檢  察  官  黃  惠  玲
附錄本案所犯法條全文
中華民國刑法第284條
因過失傷害人者，處6月以下有期徒刑、拘役或5百元以下罰金，
致重傷者，處1年以下有期徒刑、拘役或5百元以下罰金。
從事業務之人，因業務上之過失傷害人者，處1年以下有期徒刑
、拘役或1千元以下罰金，致重傷者，處3年以下有期徒刑、拘役
或2千元以下罰金。
